【裁判字號】    99,抗,88
【裁判日期】    990804
【裁判案由】    本票裁定
【裁判全文】
臺灣士林地方法院民事裁定                99年度抗字第88號
抗  告  人  乙○○○
相  對  人  台新國際商業銀行股份有限公司
法定代理人  甲○○
上列當事人間本票裁定事件，抗告人對於中華民國99年3 月3 日
本院99年度票字第802 號民事裁定提起抗告，本院裁定如下：
    主  文
抗告駁回。
抗告程序費用新臺幣壹仟元由抗告人負擔。
    理  由
一、按執票人向本票發票人行使追索權時，得聲請法院裁定後強
    制執行。票據法第123 條定有明文。又本票執票人依上開法
    條之規定，聲請法院裁定許可對發票人強制執行，係屬非訟
    事件程序，法院僅就形式上審查得否准許強制執行，此項裁
    定並無確定實體上法律關係存否之效力，如發票人就票據債
    務之存否有爭執時，應由發票人提起確認之訴，以資解決，
    最高法院56年台抗字第714 號、57年台抗字第76號著有判例
    。
二、相對人在原審聲請主張：相對人執有抗告人為發票人，如原
    裁定所示之本票一紙，並免除作成拒絕證書，詎屆期提示未
    獲付款，依票據法第123 條之規定聲請裁定許可強制執行等
    情，已據提出本票一紙為證，原裁定予以准許，即無不合。
三、本件抗告意旨略以：抗告人已經依據消費者債務清理條例聲
    請清算，並完成清算程序，且另與相對人達成協議，同意由
    抗告人分期清償，抗告人亦均按期給付。為此，提起抗告云
    云。
四、查抗告人前向臺灣板橋地方法院聲請清算事件，業經裁定終
    止清算程序，並經裁定聲請人不免責確定，有臺灣板橋地方
    法院民事執行處函（本院卷第24頁）、99年度消債聲字第52
    號民事裁定（本院卷第19頁以下）等，附卷可參，即債務人
    抗告人之債務不因經清算而免責。至抗告人所陳關於兩造間
    事後協議信用卡借款、消費款分期清償一節，並據提出協議
    書1 紙為證（本院卷第26頁），雖經相對人具狀自認有協議
    之事實，但猶主張：抗告人之債務於聲請本票裁定時已經屆
    期，為確保債權請依法執行等語，有相對人陳報狀1 紙，附
    卷可佐。而此兩造間關於系爭本票原因債務關係屆期與否之
    爭議，要屬實體法律關係之爭執，非本件非訟事件程序所得
    審斷，且觀之前述協議書記載約定內容，又係僅就抗告人對
    相對人所負現金卡、信用卡、信用卡貸款債務加以協議約定
    ，並未涉及系爭本票債務之商議，況票據為文義證券，本院
    亦無從就系爭本票所載文義以外之事項加以審認。揆之首揭
    規定及判例意旨，仍應為許可相對人就系爭本票所載債權強
    制執行之裁定，抗告人執前情提起抗告，於法不能認為有理
    由，應予駁回。
五、據上論結，本件抗告為無理由，依非訟事件法第46條、第21
    條第2項、第24條第1項，民事訴訟法第495條之1第1 項、第
    449條第1項、第78條，裁定如主文。
中    華    民    國    99    年    8     月     4    日
                  民事第二庭  審判長法  官  方彬彬
                                    法  官  馬傲霜
                                    法  官  蕭錫証
以上正本證明與原本無異。
本件裁定不得再抗告。
中    華    民    國    99    年    8     月    6     日
                                    書記官  何婉菁

司法院資訊處製作；財團法人民間司法改革基金會備份。
